【裁判字號】    98,交聲,1174
【裁判日期】    980724
【裁判案由】    聲明異議
【裁判全文】
臺灣高雄地方法院交通事件裁定        98年度交聲字第1174號
原處分機關  高雄市政府交通局
異  議  人
即受處分人  甲○○
上列異議人因違反道路交通管理處罰條例案件，對於高雄市政府
交通局民國98年5 月1 日所為之處分（高市交裁字第裁32-BO000
0000號）聲明異議，本院裁定如下：
    主  文
異議駁回。
    理  由
一、原處分意旨略以：異議人即受處分人甲○○所有之車號YCH-
    302 號重型機車，於民國98年4 月10日9 時48分許，在高雄
    市○○○路與民族二路口，因停車位置未依規定（即未停入
    機車格），經警逕行舉發並當場拖吊，爰依道路交通管理處
    罰條例第56條第1 項第9 款之規定，裁處異議人罰鍰新台幣
    （下同）600 元等語。
二、聲明異議意旨略以：該處為銀行騎樓外之人行道，並未設立
    禁止停車之告示，且據拖吊場人員告知，人行道上如未劃設
    停車格可停放一排機車，取締內容雖係未停入機車格，但考
    領駕照時，並未有此考題，為此，爰依法聲明異議，請求撤
    銷原處分云云。
三、按本條例所謂「標線」，係指管制道路交通，表示警告、禁
    制、指示，而在路面或其他設施上劃設之線條、圖形或文字
    ，所謂「車輛」，則包含機車在內；駕駛人駕駛車輛或行人
    在道路上，應遵守道路交通標誌、標線、號誌之指示、警告
    、禁制規定，並服從執行交通勤務之警察或依法令執行指揮
    交通及交通稽查任務人員之指揮；汽車駕駛人停車時，停車
    時間、位置、方式、車種不依規定之情形者，處600 元以上
    1,200 元以下罰鍰，道路交通管理處罰條例第3 條第6 款、
    第8 款、第4 條第1 項、第56條第1 項第9 款分別定有明文
    。
四、經查：異議人於上開時間，將所有機車停放在高雄市○○○
    路與民族二路口之人行道上，該人行道上劃設有2 排機車停
    車格，異議人未將機車停放於停車格內，為警逕行舉發並當
    場拖吊等情，業據異議人於本院自承不諱，並經證人即舉發
    員警到庭證稱：現場是人行道，人行道內外側各有1 排機車
    停車格，本件機車未停放在停車格內因而違規等語甚明，復
    提出現場照片8 張在卷可稽，是異議人於上開時、地，有停
    車位置未依規定之違規，至堪認定。又該處既劃設有機車停
    放標線，即已明白指示並限制機車之停放位置，無須再於標
    線外另行設置禁止停車之標誌，異議人停車未遵守該標線之
    指示，自屬違規，異議人辯稱該處未立有禁止停車之告示云
    云，尚無可採。再異議人領有機車駕駛執照，當知標線之意
    義為何，故其辯稱考領駕照未有機車應停於機車格之考題一
    節，尚與認定本件違規無涉，無從執此為免責事由，附此敘
    明。
五、縱上，本件違規事實明確，原處分機關依前揭法規規定，裁
    處異議人罰鍰600 元，並無違誤，裁罰額度亦無不當，本件
    聲明異議為無理由，應予駁回。
六、據上論斷，依道路交通案件處理法第19條，裁定如主文。
中    華    民    國    98    年    7     月    24    日
                  交通法庭      法  官  周宛瑩
以上正本，係照原本作成，證明與原本無異。
如不服本裁定應於送達後5日內向本院提出抗告狀。
中    華    民    國    98    年    7     月    27    日
                                書記官  彭帥雄


司法院資訊處製作；財團法人民間司法改革基金會備份。
